【裁判字號】    90,易,2203
【裁判日期】    900629
【裁判案由】    恐嚇
【裁判全文】
臺灣高雄地方法院刑事判決                          九十年度易字第二二三號
    公  訴  人  臺灣高雄地方法院檢察署檢察官
    被      告  甲○○
右列被告因恐嚇案件，經檢察官提起公訴（八十九年度偵字第四七二四號），本院判
決如左：
    主  文
甲○○以加害生命之事，恐嚇他人致生危害於安全，處拘役肆拾日，如易科罰金，以
參佰元折算壹日。緩刑貳年。
    事  實
一、甲○○與蕭正國原係夫妻關係，嗣二人因個性不合，於民國八十六年二月十五日
    協議離婚，惟因子女照顧問題，仍時賦同居。八十九年一月五日下午，蕭正國、
    甲○○因故發生爭執，甲○○不勝蕭正國屢次騷擾，氣憤之餘，旋持二保特瓶空
    瓶於同日十八時許在高雄縣千翔加油站購買汽油後，持之赴高雄縣大寮鄉○○○
    路一○五巷廿四弄五十七號一樓蕭正國租屋處，揚言欲點燃汽油與蕭正國同歸於
    盡，以此加害生命之事使蕭正國心生畏懼，蕭正國遂奮力將甲○○所持汽油搶下
    ，甲○○始行離去。
二、案經蕭正國生前向高雄縣警察局林園分局訴請台灣高雄地方法院檢察署檢察官偵
    察起訴。
    理  由
一、右揭事實訊據被告甲○○坦承不諱，核與蕭正國生前在警方指訴之情節相符，並
    有高雄縣警察局八十九年一月十二日（八九）林警刑字第００五五號函附卷可稽
    ，及被害人蕭正國帶至大寮分駐所而遭引燃燒焦之保特瓶一個扣案可資佐証，被
    告雖辯稱其無恐嚇之意云云，然刑法第三百零五條之恐嚇罪只要行為人客觀上將
    加害生命、身體、自由、名譽與財產之事，通知他人即為已足，至於行為人主觀
    上之意圖，與本罪之成立無關，查被告持裝滿汽油之寶特瓶揚言要與被害人蕭正
    國同歸於盡，自已將加害生命之事通知被害人蕭正國，被告辯稱無恐嚇之意云云
    ，要無可採，事證明確，被告犯行堪以認定。
二、核被告所為，係犯刑法第三百零五條之罪。爰審酌被告係因無法認受被害人屢次
    騷擾，而為上開恐嚇行為，且犯後坦白承認，態度良好及被害人家屬乙○○表示
    願寬諒被告等一切情狀，量處如主文所示之刑，並諭知易科罰金之折算標準。又
    又被告前未曾受有期徒刑以上刑之宣告，其因一時失慮，偶罹刑典，事後已坦承
    犯行，深具悔意，被害人家屬乙○○亦當庭表示願意寬諒被告，信其經此刑之宣
    告後，應知警惕而無再犯之虞，本院衡情因認暫不執行其刑為當，予以宣告緩刑
    ，用啟自新。又被告行為後，刑法第四十一條已於九十年一月十日經公布修正為
    第四十一條第一項，並於同年月十二日生效，其規定為：「犯最重本刑為五年以
    下有期徒刑之罪，而受六個月以下有期徒刑或拘役之宣告，因身體、教育、職業
    或家庭之關係，執行顯有困難者，得以一元以上三元以下折算一日，易科罰金。
    但確因不執行所宣告之刑難收矯正之效，或難以維持法秩序者不在此限」，新舊
    法比較結果，修正後之現行刑法第四十一條第一項後段但書「但確因不執行所宣
    告之刑難收矯正之效，或難以維持法秩序者，不在此限」之規定，對於被告較為
    不利，依刑法第二條第一項但書規定，自應適用修正前刑法第四十一條之規定以
    諭知易科罰金之折算標準，併此敘明。
據上論斷，應依刑事訴訟法第二百九十九條第一項前段，刑法第三百零五條、修正前
第四十一條、第二條第一項但書、第七十四條第一款，罰金罰鍰提高標準條例第一條
前段、第二條，判決如主文。
中      華      民      國      九十      年      六    月    二十九    日
臺灣高雄地方法院刑事庭
                                      法  官    郭錦茂
右正本證明與原本無異。
如不服本判決，應於判決送達後十日內，向本院提出上訴狀。
                                      書記官    賴佳慧
中    華    民    國      九十      年      七      月      二      日
附錄本判決論罪科刑法條：
刑法第三百零五條：
  以加害生命、身體、自由、名譽、財產之事，恐嚇他人致生危害於安全者，處二年
  以下有期徒刑、拘役或三百元以下罰金。


司法院資訊處製作；財團法人民間司法改革基金會備份。
